【裁判字號】    89,易,1200
【裁判日期】    890407
【裁判案由】    竊盜等
【裁判全文】
臺灣高雄地方法院刑事判決                        八十九年度易字第一二號
    公  訴  人  臺灣高雄地方法院檢察署檢察官
    被      告  甲○○
    被      告  乙○○
右列被告等因竊盜等案件，經檢察官提起公訴 (八十九年度偵字第一八七０號)，本
院判決如左：
    主  文
甲○○攜帶凶器竊盜，處有期徒刑柒月。緩刑參年。
乙○○無罪。
    事  實
一、甲○○曾於民國八十八年間因妨害家庭事件，經法院裁處訓誡及假日生活輔導，
    詎不知悔改，竟意圖為自己不法之所有，於八十九年一月十二日晚上十一時三十
    分許，在高雄縣大社鄉○○路一三六號前，持向不知情友人綽號「漢堡」之不詳
    姓名男子借用之客觀上具危險性可資為凶器之Ｔ型板手一支，竊取丙○○所有之
    車牌號碼ＸＯＦ－０九九號重型機車一部，得手後，騎至高雄縣大社鄉○○村○○路二五三號乙○○住處，擬委請乙○○幫忙改裝機車之引擎蓋，以免遭警方查
    獲，乃附載乙○○回高雄縣大社鄉○○村○○路一三五號甲○○住處，再由其騎
    乘上開竊得之機車，乙○○騎乘甲○○所有之車牌號碼ＬＤＧ－四五一號機車，
    同至乙○○上開住處，兩人共同將上開竊得之機車引擎蓋改裝至甲○○所有之前
    揭機車後，並將甲○○前揭機車拆下之引擎蓋改裝至上開竊得之機車上。嗣經丙○○報警，於同年月十三日零時三十分許，在乙○○前揭住處為警查獲，並扣得
    上開Ｔ型板手一支。
二、案經高雄縣警察局仁武分局報請台灣高雄地方法院檢察署檢察官偵查起訴。
    理  由
壹、被告甲○○部分：
一、右揭事實訊據被告甲○○坦承不諱，核與同案被告乙○○供述情節相符，並經證
    人丙○○證述明確，復有扣案之Ｔ型板手一支可資佐證，又有贓物認領保管單一
    紙附卷可稽，罪證明確，被告甲○○犯行堪以認定。
二、按扣案之Ｔ型板手一支，其金屬部分磨成一字型，在客觀上具危險性，足以對人
    之生命、身體、安全構成威脅，自屬凶器，被告持之竊盜，核其所為係犯刑法第
    三百二十一條第一項第三款之攜帶凶器竊盜罪。爰審酌被告甲○○曾因妨害家庭
    事件，經法院裁處訓誡及假日生活輔導，有本院院內索引卡紀錄表、台灣高等法
    院被告全國前案紀錄表、台灣高雄地方法院檢察署刑案資料查註紀錄表各一件在
    卷可考，素行難謂良好，惟念其年方十八，年輕智淺，且犯後坦承罪行，態度尚
    非不佳等一切情狀，量處有期徒刑七月。又被告前未曾受有期徒刑以上刑之宣告
    ，有上開紀錄表可查，其因年輕智淺，致罹刑章，且犯後坦承罪行，頗有悔悟，
    證人即被害人丙○○亦表示寬諒之意思，信其經上開偵審程序及有期徒刑宣告之
    教訓，應知警惕，而無再犯之虞，本院衡情認其所受上開刑之宣告以暫不執行為
    適當，爰併予宣告緩刑三年，以啟自新。扣案之Ｔ型板手一支，雖為被告甲○○
    供竊盜犯罪所用之物，惟非其所有，而係其向綽號「漢堡」之不詳姓名男子借用
    ，此經被告甲○○供明在卷，且查無證據證明係其所有，尚乏沒收依據，不予宣
    告沒收。
貳、被告乙○○部分：
一、公訴意旨略以：被告乙○○明知同案被告甲○○所竊取之車牌號碼ＸＯＦ－０九
    九號重機車一部，係屬贓車，竟受甲○○之請託，共同將甲○○所有之車牌號碼
    ＬＤＧ－四五一號機車上之引擎蓋拆下後，改裝於上開贓車上而收受，因認被告
    乙○○涉犯刑法第三百四十九條第一項之收受贓物罪等情。公訴人認被告乙○○
    涉犯右揭犯行，係以其係從事汽車電機工作，衡情同案被告甲○○於深夜時分，
    委請其改裝引擎蓋，理應知情係屬贓車為逃避警方追查而改裝引擎蓋，故其係明
    知贓物而收受，茲為論據。訊據被告乙○○否認收受贓物犯行，辯稱：伊固有懷
    疑甲○○騎來之該部車牌號碼ＸＯＦ－０九九號重型機車係贓車，然僅幫忙改裝
    引擎蓋，並無收受等語。
二、按收受贓物罪固為贓物罪之概括規定，凡與贓物有關，不合搬運、寄藏、故買、
    牙保之行為，其他一切取得持有贓物之行為，均可謂為收受贓物行為。又所謂「
    持有」係指執持占有之行為；所謂「占有」係指事實上對物有管領支配力之事實
    。經查，本件被告乙○○雖有幫忙同案被告甲○○將贓車及甲○○所有機車之引
    擎蓋互換之行為，然贓車仍係在同案被告甲○○之執持占有中，被告乙○○對該
    贓車並無事實上之管領支配力，又同案被告甲○○並無將該贓車借予或送予被告
    被告乙○○之行為，此分別據被告乙○○、甲○○供明在卷，被告自無取得持有
    贓車之收受行為。則被告乙○○雖有懷疑上開車牌號碼ＸＯＦ－０九九號重型機
    車係贓車，惟既無收受贓物之行為，與收受贓物罪之構成要件尚有未合，自不能
    以該罪相繩，此外，復查無其他積極證據足認被告有何收受贓物犯行，既不能證
    明被告犯罪，爰為無罪判決之諭知。
據上論斷，應依刑事訴訟法第二百九十九條第一項前段、第三百零一條第一項，刑法
第三百二十一條第一項第三款、第七十四條第一款，判決如主文。
本案經檢察官葉淑文到庭執行職務
中      華      民      國      八十九      年      四      月  廿一    日
                                      臺灣高雄地方法院刑事庭
                                          法  官    郭錦茂
右正本證明與原本無異。
如不服本判決，應於判決送達後十日內，向本院提出上訴狀。
                                          書記官    賴佳慧
中    華    民    國      八十九      年      四      月      二十五      日
附錄本判決論罪法條：
刑法第三百二十一條第一項第三款：
  犯竊盜罪而有左列情形之一者，處六個月以上五年以下有期徒刑：
  三攜帶凶器而犯之者。


司法院資訊處製作；財團法人民間司法改革基金會備份。
